臺灣新北地方法院民事裁定
                                      111年度補字第818號
原      告  李泯蓁  
上列原告與被告陳英暐等人間請求撤銷信託行為等事件，本院裁
定如下：
    主  文
原告應於收受本裁定送達後5日內，繳納第一審裁判費新臺幣10,
900元，並具狀補正起訴狀上被告張**之姓名年籍及戶籍謄本（
記事勿省略），逾期未補正，即駁回原告之訴。
　　理  由
一、起訴，應以訴狀表明當事人及法定代理人、訴訟標的及其原
    因事實、應受判決事項之聲明，提出於法院，民事訴訟法第
    244 條第1 項定有明文。再者，書狀不合程式或有其他欠缺
    者，審判長應定期間命其補正；起訴不合程式或不備其他要
    件者，法院應以裁定駁回之，同法第121 條第1 項、第249
    條第1 項第6 款亦有明定。本件原告未於起訴狀上記載被告
    張**之完整姓名，其起訴程式有於法未合之處，故爰依前揭
    法律規定，請原告應於前開期間前補正之，附此敘明。
二、按訴訟標的之價額，由法院核定。核定訴訟標的之價額，以
    起訴時之交易價額為準；無交易價額者，以原告就訴訟標的
    所有之利益為準，民事訴訟法第77條之1 第1 項、第2 項分
    別定有明文。又債權人行使撤銷權之目的，在使其債權獲得
    清償，故應以債權人因撤銷權之行使所受利益為準，原則上
    以債權人主張之債權額，計算其訴訟標的價額，但被撤銷法
    律行為標的之價額低於債權人主張之債權額時，則以該被撤
    銷法律行為標的之價額計算。查，本件原告係依信託法第6 
    條第1 項及類推適用民法第244條第4項規定，起訴聲明：㈠
    被告陳英暐、張**間就附表所示之不動產於民國111年2月22
    日所為信託契約之債權行為，及111年2月25日完成所有權移
    轉信託登記之物權行為均應予撤銷。㈡被告張**應就附表所
    示之不動產，經新北市新莊地政事務所於111年2月25日以登
    記(111年莊信字第660號)原因為信託之所有權移轉登記應予
    以塗銷，並回復登記為被告陳英暐所有。本件原告主張其對
    被告陳英暐之債權金額為新臺幣（下同）100萬元；關於系
    爭不動產，經本院依職權查詢內政部不動產交易實價查詢服
    務網，110年3月最新鄰近相近房地交易價格約每平方公尺10
    .2萬元，而系爭不動產建物面積為109.14平方公尺（計算式
    ：層次面積101.79㎡＋陽台3.95㎡＋雨遮3.40㎡＝109.14㎡），有
    建物登記第二類謄本可查，則系爭不動產之交易價額約11,1
    32,280元（計算式：102,000元/㎡×109.14㎡＝11,132,280元，
    小數點以下四捨五入）。依上開規定及說明，本件應依原告
    主張之債權額100萬元計算其訴訟標的價額，是本件訴訟標
    的價額核定為100萬元，應徵收第一審裁判費10,900元。茲
    依民事訴訟法第249 條第1 項但書之規定，限原告於收受本
    裁定送達後5 日內補繳。逾期不繳，即駁回其訴，特此裁定
    。
中　　華　　民　　國　　111 　年　　7 　　月　　7 　　日
                  民事第六庭  法  官  黃信滿
以上正本證明與原本無異。
如不服本裁定關於訴訟標的價額之核定，得於收受裁定正本後10
日內向本院提出抗告狀，並繳納抗告裁判費新臺幣1,000 元整。
但命補費部分不得抗告。 
中　　華　　民　　國　　111 　年　　7 　　月　　7 　　日
                              書記官   林沂㐵
附  表：
土地標示              編 號 土　　　地　　　坐　　　落        地目 面　　積  權利範圍   縣 市  鄉鎮市區  段 小段 地號   平方公尺    １ 新北市  泰山區  文程   499    2781.52   10000分之46  建物標示              編號  建號  基地坐落  建築式樣、 建築材料及房屋層數  建物面積（平方公尺）    共同使用部分 權利範圍     建物門牌    樓層及面積   附屬建物面積    １  1920  新北市○○區○○段000地號  6層鋼筋混凝土造  6層層次面積：101.79    陽台：3.95 雨遮:3.40 文程段1968建號，3967.64平方公尺，權力範圍:579/100000。文程段1969建號，7956.6平方公尺，權力範圍:484/100000。(含停車位編號101，權力範圍:322/100000)    1/1     新北市○○區○○街00號6樓